【裁判字號】    97,訴,631
【裁判日期】    970721
【裁判案由】    損害賠償
【裁判全文】
臺灣桃園地方法院民事判決               97年度訴字第631號
原      告  富邦產物保險股份有限公司
法定代理人  乙○○
訴訟代理人  丙○○
            戊○○
被      告  甲○○
法定代理人  丁○○
上列當事人間請求損害賠償事件，於民國97年7月7日辯論終結
，本院判決如下：
    主      文
被告應給付原告新台幣柒拾伍萬元及自民國九十七年七月七日起
至清償日止，按週年利率百分之五計算之利息。
訴訟費用由被告負擔。
    事      實
一、原告主張被告未領有機車駕駛執照，竟於民國95年4 月23日
    駕駛他人所有車號K9U-510 號機車，搭載乘客黃吉祥，行經
    桃園縣八德市○○路155 號前，因駕駛技術不佳，轉彎失控
    人車倒地滑行逾越道路中線時，遭對向汽車撞及，致黃吉祥
    死亡。原告依強制汽車責任保險法及保險契約給付受益人新
    台幣（下同）75萬元。又因被告係無照駕駛肇事，違反道路
    交通管理處罰條例第21條規定，被告又係經同上機車所有人
    即要保人同意使用機車，依同法第9 條規定被告即為同法所
    稱被保險人，原告自得依同法第29條第1 項第5 款規定向被
    告請求前項給付金額等語，並聲明如主文所示。
二、被告則以其父母離婚，而由其父任監護人，其對原告所稱事
    實不爭執，惟辯稱車主明知被告無駕駛機車執照，而仍請被
    告搭載死者，原告應向車主求償而非被告。又，肇事汽車逃
    逸，不應由被告負全部責任等語，並聲明原告之訴駁回。
三、按「被保險人有違反道路交通管理處罰條例第21條（無照駕
    駛）而駕車，致被保險汽車發生汽車交通事故者，保險人仍
    應依本法規定負保險給付之責。但得在給付金額範圍內，代
    位行使請求權人對被保險人之請求權。本法所稱被保險人，
    指經保險人承保之要保人及經該要保人同意使用或管理被保
    險汽車之人。強制汽車責任保險法第29條第1項 第5 款、第
    9 條第2 項分別定有明文。經查，原告主張之事實，已為被
    告所不爭執，並有理賠申請書（一）、理算簽結作業、理賠
    通知書、理賠申請書（二）、理賠計算書、領款收據、存摺
    、電匯同意書、事故證明書、現場圖、相驗證明、賠款明細
    表、聲明同意書、八德分局函及相關交通事故資料、照片存
    卷可稽。原告主張之事實，自為真實可採。依前說明，原告
    於依同法給付受益人75萬元，自得依同法第29條第1 項第5
    款規定向被告請求給付75萬元。至於被告所辯車主明知被告
    無駕駛機車執照，而仍請被告搭載死者，原告應向車主求償
    而非被告云云，縱屬實在，僅為被告於給付後得否依其與車
    主內部關係向車主求償之情事，不得為免除本件給付之依據
    ；被告再辯稱肇事汽車逃逸，不應由被告負全部責任云云，
    縱該汽車駕駛人對本件交通事故之發生亦有過失，其與被告
    為共同侵權行為人，對損害應負全部連帶賠償責任，原告亦
    得向被告請求給付全部金額，亦為被告於給付後得否依共同
    侵權行為內部求償關係向該汽車駕駛人求償之事由，亦不得
    為免除本件給付之依據。被告所辯，純為誤解，自不可採。
四、從而，原告依強制汽車責任保險法第29條第1 項第5 款規定
    請求被告給付75萬元，及自97年7 月7 日（本院最後一次言
    詞辯論期日）起至清償日止，按週年利率百分之5 計算之利
    息，為有理由，應予准許。
五、訴訟費用之依據：民事訴訟法第78條。
中    華    民    國    97    年    7     月    21    日
                  民事第三庭    法  官  張天民
以上正本係照原本作成
如對本判決上訴，須於判決送達後20日內向本院提出上訴狀
中    華    民    國    97    年    7     月    21    日
                            書記官  古秋梅


司法院資訊處製作；財團法人民間司法改革基金會備份。
